【裁判字號】    89,易,2612
【裁判日期】    891013
【裁判案由】    違反電子遊戲場業管理條例
【裁判全文】
臺灣臺中地方法院刑事判決                八十九年度易字第二六一二號
    公  訴  人  臺灣臺中地方法院檢察署檢察官
    被      告  丙○○
    選任辯護人  游琦俊
    被      告  乙○○
    被      告  丁○○
    右  二  人
    選任辯護人  施瑞章
    被告        甲○○
右列被告等因違反電子遊戲場業管理條例，經檢察官為簡易處刑之聲請 (八十九年度
偵字第九九六七號、第九九六九號、第九九七０號、第九九七一號) 經臺灣臺中地方
法院豐原簡易庭認為不宜簡易處刑，移送本院刑事庭，本院判決如左：
    主      文
丙○○違反未依電子遊戲場業之規定，辦理營利事業登記，不得經營電子遊戲業之規
定，處有期徒刑月，如易科罰金，以佰元折算壹日。
乙○○、丁○○共同違反未依電子遊戲場業管理條例規定，辦理營利事業登記，不得
經營電子遊戲場業之規定，各處有期徒刑月，如易科罰金均以佰元折算壹日。
甲○○違反女工不得於午後十時至翌晨六時之時間內工作，處罰金仟元如易服勞役
，以佰元折算壹日。
    事      實
一、丁○○原在台中縣大雅鄉○○村○○路○段八號處經營「雅環保齡球館」，其為
    增加營業收入，未經辦理電子遊戲場業之營利事業登記，即擅自從民國（下同）
    八十八年初起，在該保齡球館內擺設賽車等電子遊戲機共六十一台，供不等定人
    把玩而經營電子遊戲場業，又自八十九年初起，與「黃榮利」（年籍不詳，繼續
    調查中）共謀，由黃榮利提供水果盤等電子遊戲機共計四十三台寄檯擺設在丁○○之保齡球館內共同經營電子遊戲場業，並約定該部分電子遊戲機營業所得由「
    黃榮利」二人竟仍基於共同之犯意聯絡，未依電子遊戲場業管理條例之規定先辦
    理電子遊戲場業之營利事業登記，仍在上址繼續擺設該一百零四台電子遊戲機供
    不特定人把玩，違規經營電子遊戲場業。嗣於八十九年六月四日二十三時十五分
    許，經警持本檢察官簽發之搜索票前往上址執行搜索時當場查獲，並扣得丁○○
    、黃榮利等人所有供違法經營電子遊戲場業所用之電子遊戲機共一百零四台。
二、乙○○原在台中縣神岡鄉○○路七０一號處經營「佳佳保齡球館」，其與「林耀
    崙」（年籍不詳，繼續調查中）共謀經營電子遊戲場業牟利，未先依法向主管機
    關辦理電子遊戲場業之營利事業登記，即自八十八年底起，由「林耀崙」提供滿
    貫大亨等電子遊戲機共三十六台陳列擺設在店內供不特定人把玩營利，營業所得
    由二人均分。嗣於八十九年二月三日總統明令公布施行「電子遊戲場管理條例」
    之後，乙○○、「林耀崙」二人竟仍基於共同之犯意聯絡，未依電子遊戲場業管
    理條例之規定先辦理電子遊戲場業之營利事業登記，仍在上址繼續擺設該三十六
    台電子遊戲機供不特定人把玩，違規經營電子遊戲場業。又乙○○為經營該電子
    遊戲場業，未經申請許可，以月薪一萬九千元之代價雇用女性員工劉佩怡，違規
    於午後十時以後在店內擔任櫃台服務員之工作。嗣於八十九年六月四日二十三時
    二十分，經警持本檢察官簽發之搜索票前往上址執行搜索時當場查獲，並扣得乙○○、林耀崙所有供違法經營電子遊戲場業所用之電子遊戲機三十六台。
三、丙○○未依電子遊戲場業管理條例之規定先辦理電子遊戲場業之營利事業登記，
    即自八十八年九月四日在台中縣豐原市○○路六十五號內擺設參拾台電子遊戲機
    供不特定人把玩，以「青春帝國遊藝場」之名義違規經營電子遊戲場業。又丙○○為經營該電子遊戲場業，未經申請許可，以月薪二萬二仟元之代價雇用女性員
    工陳馨怡，於什後十時以後在店內任接聽電話、換幣、清潔等工作。嗣於八十九
    年六月四日二十三經警持本檢察官簽發之搜索票前往上址執行搜索時當場查獲，
    並扣得丙○○所有供違法經營電子遊戲場業所用之電子遊戲機三十台。
四、甲○○為新都匯遊藝場之負責人，於台中縣豐原市○○路一一三號經營電子遊戲
    場業，竟未經依法申請許可，擅以月薪新臺幣（下同）一萬七千元之代價雇用鄧
    兆君、陳嘉玲等二名女性員工，於午後十時以後在店內擔任開分員之工作。嗣於
    八十九年六月四日二十三時經警持本檢察官簽發之搜索票前往上址執行搜索時當
    場查獲。
五、案經台中縣警察局豐原分局報請臺灣臺中地方法院檢察署檢察官偵查起訴。
    理      由
一、被告丙○○部分：
  (一)訊據被告丙○○，對經營青春帝國遊藝場，未依規定辦理營利事業登記，及未經
    許可，擅自僱用女性員工，於午後十時以後，擔任開分等工作，坦承不諱，有警
    訊筆錄及扣案之遊戲機可資佐證，被告犯行自堪認定。
  (二)被告丁○○部分：
    訊據被告丁○○對在台中縣大雅鄉○○路○段，經營環雅保齡球館，為增加營業
    收入，在球館內擺設遊戲機六十一台，復與不詳姓名年籍男子「黃榮利」共同謀
    取不法利益，未經向主管機關申請營利事業登記，另行擺設水盤遊戲機四十三
    台。偵審中均坦承不諱，復有扣案之遊戲可資佐認，被告犯行亦堪認定。
三、被告乙○○部分：
    訊據被告乙○○，對經營佳佳保齡球館與年籍不詳姓名之男子「林耀崙」共謀經
    營電子遊戲機場業牟利，未向主管機關申請營利事業登記，擺設電子遊戲機三十
    六台，另僱用女性員工於午後十時至凌晨六時前擔承開分與清潔工作，均坦承不
    諱，此亦有證人劉佩怡在警訊時指述明確，復有扣案之遊戲機可按，被告乙○○
    犯行均堪認定。
四、被告甲○○部分：
    訊據被告甲○○對未經許可僱用女性員工，於午後十時至凌晨六時，擔承開分及
    清潔工作，違反勞動基準法第四十九條第一項坦承在卷，復有證人張世宗、鄧兆
    君、陳嘉玲在警訊中指證甚詳，此部分被告犯行，亦堪認定。
  (一)核被告丁○○所為未依規定辦理營利事業登記即經營電子遊戲場業之行為，係違
    反電子遊戲場業管理條例第十五條之規定，應依同條例第二十二條規定處斷。被
    告丁○○與不詳年之男子「黃榮利」間有犯意聯絡與行為分擔，均為共同正犯。
  (二)核被告甲○○所為係違反勞動基準法第四十九條第一項條之規定，應依同條例第
    七十七條規定處斷。
  (三)核被告丙○○所為未依規定辦理營利事業登記即經營電子遊戲場業之行為，係違
    反電子遊戲場業管理條例第十五條之規定，應依同條例第二十二條規定處斷。另
    違法雇用女性員工於午後十時以後之時間內工作之行為，係違反勞動基準法第四
    十九第一項條之規定，應依同條例第七十七條規定處斷。被告所犯二罪有方法結
    果之牽連關係，應從一重處斷。
  (四)核被告乙○○所為未依規定辦理營利事業登記即經營電子遊戲場業之行為，係違
    反電子遊戲場業管理條例第十五條之規定，應依同條例第二十二條規定處斷；其
    與不詳年籍之男子「林耀崙」有犯意聯絡與行為分擔，均為共同正犯。另違法雇
    用女性員工於午後十時以後之時間內工作之行為，係違反勞動基準法第四十九條
    第一項條之規定，應依同條例第七十七條規定處斷。被告所犯二罪有方法結果之
    牽連關係，應從一重處斷。爰審酌一切犯罪情狀、目的、動機等情，均量處如主
    文所示之刑並論知有期徒刑如易科罰金，罰金如易服勞役折算之標準。
  (五)丁○○扣案之電子遊戲機一百零四台乙○○三十六台丙○○三十台，被告等違反
    電子遊戲場業管理條例，未辦理營利事業登記，該等電子遊戲機，既未供犯罪所
    用，亦非供犯罪預備之物，若未辦營利事業登記，即沒收其一切生財工具，恐於
    法未妥，此部份公訴人聲請沒收不予准許，併此明。
據上論結，應依刑事訴訟法第二百九十九條第一項前段、第四百五十二條電子遊戲場
業管理條例第十五條、第二十二條、營動基準法第四十九條第一項前段、第七十七條
、刑法第十一條前段、第二十八條、第五十五條、第四十一條、第四十二條第二項、
罰金罰鍰提高標準條例第二條判決如主文。
中    華    民    國      八十九      年       十      月     十三    日
                                    臺灣臺中地方法院刑事第三庭
                                        法  官  陸  炎  榮
右正本證明與原本無異。
如不服本判決，應於判決送達後十日內向本院提出上訴狀( 應附繕本 )，上訴於臺灣
高等法院臺中分院。
                                        書記官
中    華    民    國      八十九      年       十      月     十六    日
                                                                        Ｔ


司法院資訊處製作；財團法人民間司法改革基金會備份。
